臺灣新北地方法院刑事裁定　　　　　 110年度單禁沒字第95號
聲　請　人　臺灣新北地方檢察署檢察官
被　　　告　徐豪宏
上列聲請人聲請單獨宣告沒收違禁物（110 年度聲沒字第518 號
、109 年度毒偵字第5530號、110 年度毒偵字第101 號、110 年
度毒偵字第184號 ），本院裁定如下：
    主  文
附表編號二至五所示之物沒收銷燬之。
附表編號一、六至九所示之物沒收。
其餘聲請駁回。 
    理  由
一、按查獲之第一、二級毒品及專供製造或施用第一、二級毒品
    之器具，不問屬於犯罪行為人與否，均沒收銷燬之，毒品危
    害防制條例第18條第1 項前段定有明文。次按違禁物，不問
    屬於犯罪行為人與否，沒收之，又違禁物或專科沒收之物得
    單獨宣告沒收，再第38條第2 項、第3 項之物、第38條之1
    第1 項、第2 項之犯罪所得，因事實上或法律上原因未能追
    訴犯罪行為人之犯罪或判決有罪者，得單獨宣告沒收，刑法
    第38條第1 項、第40條第2 項、第3 項亦分別定有明文。
二、聲請意旨略以：被告前因施用毒品案件，經法院以109 毒聲
    字第589 號裁定送觀察、勒戒後，認無繼續施用毒品之傾向
    ，經臺灣新北地方檢察署檢察官為不起訴處分確定，有上開
    裁定及臺灣新北地方檢察署109 年度毒偵字第5530號、110
    年度毒偵字第101 號、110 年度毒偵字第184 號不起訴處分
    書在卷足稽。惟上開案件扣案處理分別如下：㈠臺灣新北地
    方檢察署109 年度毒偵字第5530號：扣案毒品吸食器1 組。
    ㈡臺灣新北地方檢察署110 年度毒偵字第101 號：扣案之第
    二級毒品甲基安非他命1 包（淨重0.4580公克）係屬違禁物
    ，有交通部民用航空局航空醫務中心109 年9 月28日航藥鑑
    字第0000000號毒品鑑定書附卷。㈢臺灣新北地方檢察署110
    年度毒偵字第184 號：扣案之第一級毒品海洛因1 包（淨重
    0.06公克，驗餘重0.04公克) 、第二級毒品甲基安非他命2
    包（合計淨重2.92公克、驗餘重2.86公克) 、第二級毒品甲
    基安非他命1 包（淨重8.9426公克、驗餘重8.8542公克) 係
    屬違禁物，有法務部調查局110 年2 月5 日調科壹字第0000
    0000000 號毒濫用藥物實驗室鑑定書、臺北榮民總醫院109
    年11月16日北榮毒鑑字第C0000000號毒品成分鑑定書附卷，
    及分裝袋1 包、電子磅秤1 台、注射針筒1 支、殘渣袋5 個
    、毒品吸食器1 組扣案，前揭案件扣案之第一級毒品海洛因
    、第二級毒品甲基安非他命係毒品危害防制條例第18條第1
    項所規定之違禁物，又扣案吸食器2 組（前述㈠、㈢各1 組
    ，合計2 組，聲請書誤載為3 組）、分裝袋1 包、電子磅秤
    1 台、注射針筒1 支、殘渣袋5 個為被告所有且供本件施用
    毒品犯行所用之物，業據被告供承在卷，依前開法條之規定
    宣告沒收等語。
三、經查：
  ㈠被告因違反毒品危害防制條例案件，㈠於109 年8 月8 日（
    即臺灣新北地方檢察署109 年度毒偵字第5530號，下稱109
    毒偵5530號）為警查扣玻璃球吸食器1 組（即附表編號1 ）
    ，該吸食器為被告所有，供其施用第二級毒品甲基安非他命
    所用一節，業據被告供承明確（見109 毒偵5530號卷第9 頁
    ），且有新北市政府警察局保安警察大隊扣押筆錄、扣押物
    品目錄表在卷可參（見109 毒偵5530號卷第14至16頁）。㈡
    於109 年9 月26日（即臺灣新北地方檢察署110 年度毒偵字
    第101 號案件，下稱110 毒偵101 號）為警查扣白色或透明
    晶體1 袋，經送交通部民用航空局檢驗結果，毛重1.0780公
    克，淨重0.4580公克，取樣0.0002公克，驗餘淨重0.4578公
    克，檢出第二級毒品甲基安非他命成分（即附表編號2 ）一
    情，有桃園市政府警察局保安警察大隊搜索扣押筆錄、扣押
    物品目錄表、交通部民用航空局醫務中心109 年9 月28日航
    藥鑑字第0000000 號毒品鑑定書在卷可憑（見臺灣桃園地檢
    察署109 年度毒偵字第6163號卷第33至37頁、第111 頁）。
    ㈢於109 年9 月15日（即臺灣新北地方檢察署110 年度毒偵
    字第184 號，下稱110 毒偵184 號）為警查扣⑴米白色粉末
    1 包、米黃色粉末2 包，經送法務部調查局檢驗結果，①米
    白色粉末1 包含第一級毒品海洛因成分，淨重0.06公克，驗
    餘淨重0.04公克（即附表編號3 ）。②米黃色粉末2 包含第
    二級毒品甲基安非他命成分，合計淨重2.92公克，驗餘淨重
    2.86公克（即附表編號4 ）。⑵白色或透明晶體1 袋，經送
    臺北榮民總醫院檢驗結果，毛重9.9196公克，淨重8.9426公
    克，取樣0.0884公克，驗餘淨重8.8542公克，檢出第二級毒
    品甲基安非他命成分（即附表編號5 ）。⑶分裝袋1 包（即
    附表編號6 ）、電子磅秤1 台（即附表編號7 ）、殘渣袋5
    個（即附表編號8 ）、吸食器1 組（即附表編號9 ）、注射
    針筒1 支（即附表編號10）等情，有新北市政府警察局刑事
    警察大隊搜索扣押筆錄、扣押物品目錄表、法務部調查局濫
    用藥物實驗室110 年2 月5 日調科壹字第11023000870 號鑑
    定書、臺北榮民總醫院109 年11月16日北榮毒鑑字第C00000
    00號毒品成分鑑定書在卷可參（見110 毒偵184 號卷第17至
    19頁、第54頁、第55頁），又前開分裝袋1 包、電子磅秤1
    台、殘渣袋5 個、吸食器1 組，均為被告所有，且供其施用
    第一級毒品海洛因、第二級毒品甲基安非他命所用一節，業
    據被告供承明確（見110 毒偵184 號卷第7 頁背面）。
  ㈡前開甲基安非他命（即附表編號2 、4 、5 ）屬第二級毒品
    、海洛因（即附表編號3 ）屬第一級毒品，及裝盛前開甲基
    安非他命、海洛因之包裝袋，因有甲基安非他命、海洛因黏
    附其上無法析離，均應依毒品危害防制條例第18條第1 項前
    段沒收銷燬之。玻璃球吸食器（即附表編號1 ）、分裝袋1
    包（即附表編號6 ）、電子磅秤1 台（即附表編號7 ）、殘
    渣袋5 個（即附表編號8 ）、吸食器1 組（即附表編號9 ）
    ，均係被告所有，供其施用第一級毒品海洛因、第二級毒品
    甲基安非他命所用之物，而被告前開所犯施用第一級毒品海
    洛因、第二級毒品甲基安非他命犯行，經本院以109 年度毒
    聲字第589 號裁定送觀察、勒戒，被告因執行觀察、勒戒而
    未經判決有罪，是前開物品均應依刑法第38條第2 項、第40
    條第3 項宣告沒收。
  ㈢至扣案注射針筒1 支（即附表編號10），被告否認為其所有
    ，陳稱係友人至其住處施打海洛因所留下等語（見110 毒偵
    184號卷第7頁背面），再觀諸被告於警詢供稱其係將海洛因
    放入玻璃球內燒烤施用等語（見110毒偵184號卷第10頁），
    是聲請意旨並未舉出積極事證可認前開注射針筒係被告所有
    ，供其施用毒品所用，此部分聲請尚屬無據，應予駁回。
四、爰依刑事訴訟法第220 條、第455 條之36第2 項，刑法第38
    第1 項、第2 項、第40條第2 項、第3 項，毒品危害防制條
    例第18條第1 項前段，裁定如主文。
中    華    民    國   110    年    10    月    12    日
                  刑事第九庭  法  官  何燕蓉
上列正本證明與原本無異。
如不服本裁定，應於裁定送達後五日內敘明抗告理由，向本院提
出抗告狀。
                                書記官  林進煌
中    華    民    國   110    年    10    月    14    日
附表
 ┌──┬────────┬───────┬───────┬───────┐
 │編號│品名            │數量          │偵查案號      │備註          │
 ├──┼────────┼───────┼───────┼───────┤
 │1   │玻璃球吸食器    │1個           │109 毒偵5530號│              │
 ├──┼────────┼───────┼───────┼───────┤
 │2   │甲基安非他命    │驗餘淨重0.4578│110 毒偵101 號│白色或透明晶體│
 │    │（含包裝袋1 個）│公克          │              │              │
 ├──┼────────┼───────┼───────┼───────┤
 │3   │海洛因          │驗餘淨重0.04公│110 毒偵184 號│米白色粉末    │
 │    │（含包裝袋1個） │克            │              │              │
 ├──┼────────┼───────┤              ├───────┤
 │4   │甲基安非他命    │驗餘淨重2.86公│              │米黃色粉末    │
 │    │（含包裝袋2 個）│克            │              │              │
 ├──┼────────┼───────┤              ├───────┤
 │5   │甲基安非他命    │驗餘淨重8.8542│              │白色或透明晶體│
 │    │（含包裝袋1 個）│公克          │              │              │
 ├──┼────────┼───────┤              ├───────┤
 │6   │分裝袋          │1 包          │              │              │
 ├──┼────────┼───────┤              ├───────┤
 │7   │電子磅秤        │1 台          │              │              │
 ├──┼────────┼───────┤              ├───────┤
 │8   │殘渣袋          │5 個          │              │              │
 ├──┼────────┼───────┤              ├───────┤
 │9   │吸食器          │1 組          │              │              │
 ├──┼────────┼───────┤              ├───────┤
 │10  │注射針筒        │1 支          │              │聲請駁回      │
 └──┴────────┴───────┴───────┴───────┘